【裁判字號】    97,竹簡,405
【裁判日期】    970718
【裁判案由】    返還消費借貸款
【裁判全文】
臺灣新竹地方法院民事簡易判決         97年度竹簡字第405號
原      告  臺灣土地銀行股份有限公司
法定代理人  丙○○
訴訟代理人  甲○○
被      告  乙○○
上列當事人間請求返還消費借貸款事件，本院於民國97年7月8日
辯論終結，判決如下：
    主      文
被告應給付原告新臺幣貳拾貳萬貳仟玖佰元，及自民國九十六年
九月二十日起至清償日止，按年息百分之三點六六計算之利息，
暨自民國九十六年十月二十一日起至清償日止，逾期六個月以內
者，按上開利率百分之十，超過六個月者，按上開利率百分之二
十計算之違約金。
訴訟費用由被告負擔。
本判決得假執行。
    事實及理由
一、事實摘要：
(一)、原告主張：被告於民國92年8月20日與原告訂立綜合消費放
    款借據，約定借款金額為新臺幣（下同）500,000元，借款
    期限自92年8月20日起至99年8月20日止，第1個月至第6個月
    利息按年息百分之2.68固定利率計算，第7個月至第12個月
    之利息按年息百分之2.88固定利率計算，第2年起依原告公
    告指標利率加百分之1.75利率機動計息，共分84期，每月1
    期，按期平均攤還本息，如有任何一宗債務不依約清償本金
    及利息時，即視為全部到期，應就其應付帳款一次全數繳清
    ，逾期6個月以內部分，並應依放款利率百分之10，逾期超
    過6個月部分，就超過部分依放款利率百分之20加計違約金
    。詎被告自96年9月20日起即未依約還本繳息，尚欠222,900
    元及自96年9月20日起至清償日止，按年息百分之3.66計算
    之利息，暨自96年10月21日起至清償日止，逾期6個月以內
    ，按上開利率百分之10，超過6個月部分，按上開利率百分
    之20計算之違約金尚未清償，屢經催討被告均未置理，依約
    定其借款視為全部到期，爰依消費借貸法律關係提起本件訴
    訟，請求被告給付如主文第1項所示之金額、利息與違約金
    。
(二)、被告對於原告之請求並無意見，僅表示其現在經濟困難，沒
    有餘錢可供還款等語。
二、程序部分：本件依兩造綜合消費放款借據第12條約定，兩造
    因本契約涉訟時，合意由本院為第一審管轄法院，本院自有
    管轄權。
三、實體部分：
(一)、原告主張前揭之事實，業據其提出與其所述相符之綜合消費
    放款借據、客戶往來明細查詢各1份為證，而被告對此亦不
    爭執，自堪信原告之主張為真實。
(二)、從而，原告依消費借貸之法律關係，訴請被告給付如主文第
    1項所示之金額、利息及違約金，即無不合，應予准許。
四、本件係依民事訴訟法第427條第1項適用簡易訴訟程序所為被
    告敗訴之判決，應依職權宣告假執行。
五、據上論結：本件原告之訴為有理由，依民事訴訟法第436條
    第2項、第78條、第389條第1項第3款，判決如主文。
中    華    民    國    97    年    7    月    18     日
                  新竹簡易庭  法  官  林昌義
以上正本係照原本做成。
如對本判決上訴，須於判決送達後20日內向本院提出上訴狀。
中    華    民    國    97    年    7    月    18     日
                              書記官  馮玉玲


司法院資訊處製作；財團法人民間司法改革基金會備份。
